臺北高等行政法院裁定
111年度聲字第173號
聲  請  人  郭俊良                                    
上列聲請人因與相對人新北市政府間聲請假處分事件（本院105
年度全字第13號），聲請法官迴避，本院裁定如下：
    主  文
聲請駁回。
聲請訴訟費用由聲請人負擔。
    理  由
一、按「遇有下列各款情形，當事人得聲請法官迴避：……。二、
    法官有前條所定以外之情形，足認其執行職務有偏頗之虞者
    。」「（第1項）聲請法官迴避，應舉其原因，向法官所屬
    法院為之。（第2項）前項原因及前條第2項但書之事實，應
    自為聲請之日起，於3日內釋明之。」民事訴訟法第33條第1
    項第2款、第34條第1項、第2項定有明文。而上開規定，於
    行政訴訟聲請法官之迴避準用之，亦為行政訴訟法第20條所
    明定。又聲請法官迴避制度，其目的無非在使該法官不執行
    職務，若該訴訟事件業已終結，法官已無應執行之職務，自
    不得再聲請法官迴避（最高法院前27年渝抗字第423號民事
    判例意旨參照）。
二、聲請意旨略以：聲請人前於民國104年4月28日及104年9月4
    日就本案訴訟（本院104年度訴字第82號）爭執之公法上法
    律關係聲請定暫時狀態假處分（本院104年度全字第43號及1
    04年度全字第100號，下合稱前聲請案），惟本院就前聲請
    案均為駁回裁定，合議庭法官胡方新、鍾啟煌及蘇嫊娟3人
    無中生有，有枉法偏頗之事實。聲請人於提出與前聲請案為
    相同標的之假處分聲請（105年度全字第13號，下稱系爭聲
    請案）時，即聲請上開3位法官迴避。然聲請人於111年10月
    31日收受本院110年度聲字第166號裁定，始知聲請人前於10
    5年5月5日至111年10月13日所提多次聲請上開3位法官迴避
    案件，本院仍執意交由該3位法官審理外，並放任該3位法官
    於法官迴避聲請案尚未確定終結前，逕為該案之裁定，所為
    裁定顯屬違法，溯及無效。上開3位法官就前聲請案，有編
    造當事人主張權利主體、涉嫌觸犯偽造文書罪、違背法官迴
    避程序等枉法、偏頗、不公平審判，並為不利聲請人一造之
    事實，爰依行政訴訟法第20條準用民事訴訟法第33條第1項
    第2款規定，就系爭聲請案，聲請上開3位法官迴避等語。
三、聲請人以新北市政府為相對人，向本院聲請定暫時狀態假處
    分，經本院於105年6月22日以系爭聲請案裁定駁回其聲請，
    聲請人不服，提起抗告，亦經最高行政法院於105年7月22日
    以105年度裁字第831號裁定駁回抗告而確定在案，有上開裁
    定在卷可稽。揆諸前揭說明，系爭聲請案既已終結，該合議
    庭3位法官已無應執行之職務，聲請人仍於111年11月3日（
    本院收狀日）具狀聲請該合議庭3位法官迴避，揆諸前揭規
    定及說明，其聲請自無從准許，應予駁回。
四、依行政訴訟法第104條，民事訴訟法第95條、第78條，裁定
    如主文。
中　　華　　民　　國　　111 　年　　11　　月　　4 　　日
   　　　　　　　   臺北高等行政法院第三庭
                              審判長法  官　 高愈杰
                          　　      法  官　 楊坤樵
                             　　　 法  官   孫萍萍　
上為正本係照原本作成。
如不服本裁定，應於送達後10日內向本院提出抗告狀（須按他造
人數附繕本）。 
中　　華　　民　　國　　111 　年　　11　　月　　4 　　日
                                    書記官   李虹儒